【裁判字號】    89,訴,2023
【裁判日期】    890731
【裁判案由】    給付工程款
【裁判全文】
臺灣臺北地方法院民事裁定  八十九年訴字第二○二三號
    原      告  馨堡貿易有限公司
    法定代理人  林莎妤
    訴訟代理人  劉興源律師
    被      告  維昌營造有限公司  設台北市○○路○段四一五號十四樓之一
    法定代理人  陳玉昆        .
右當事人間給付工程款事件，本院裁定如左：
    主      文
原告之訴及其假執行之聲請均駁回。
訴訟費用由原告負擔。
    理      由
一、按起訴之訴訟標的為確定判決之效力所及者，法院應以裁定駁回之；民事訴訟法
    第二百四十九條第一項第七款定有明文。
二、本件原告起訴主張其與被告於八十二年一月二十一日，就台中工業區花園住宅第
    三期新建工程（下稱系爭工程），簽定訂購合約書，而系爭工程已於八十三年二
    月二日，經被告驗收完工，爰基於該訂購合約書之承攬關係請求權，請求被告給
    付壹佰零玖萬玖仟玖佰捌拾柒元，及自起訴狀繕本送達被告翌日起至清償日止，
    按年息百分之五計算之利息等語。惟原告另於本院八十三年度重訴字第三三一號
    給付工程款事件中，對於本件之同一被告，亦係主張有關於八十二年一月二十一
    日，就系爭工程所簽定訂購合約書之事宜，亦基於訂購合約書之承攬關係請求權
    ，請求被告給付陸佰伍拾捌萬柒仟伍佰柒拾玖元，及自起訴狀繕本送達被告翌日
    起至清償日止，按年息百分之五計算之利息。惟本院八十三年度重訴字第三三一
    號給付工程款事件，業經台灣高等法院八十三年度重上字第三八六號判決、最高
    法院八十五年度台上字第六六三號判決、台灣高等法院八十五年度上更一字第五
    ○判決、最高法院八十七年度台上字第五三五號判決、台灣高等法院八十七年度
    重上更二字第五七號判決、最高法院八十九年度台上字第三二○號判決，駁回本
    件原告之上訴，業已確定，此經調閱該卷宗屬實。是本院八十三年度重訴字第三
    三一號確定判決既判力之客觀範圍，應以該判決最後事實審言詞辯論終結時為基
    準，即以台灣高等法院八十七年度重上更二字第五七號判決，最後言詞辯論期日
    即八十八年六月二十二日為準，此亦經本院調閱該卷宗屬實。則基於民事判決既
    判力之遮斷效，原告自不得就兩造間，因系爭工程於八十八年六月二十二日前之
    事由，於後訴訟中再行主張。故本件原告主張系爭工程已於八十三年二月二日，
    經被告驗收完工，而據此請求被告給付工程尾款壹佰零玖萬玖仟玖佰捌拾柒元，
    及法定遲延利息之部分，依前述說明，應為本院八十三年度重訴字第三三一號確
    定判決之既判力所及。則依前述民事訴訟法第二百四十九條第一項第七款之規定
    ，原告起訴不合法，應予駁回。
三、依民事訴訟法第二百四十九條第一項第七款、第九十五條、第七十八條，裁定如
    主文。
中      華      民      國    八十九    年      七      月    三十一    日
                                  民事第六庭法官  姜悌文
右為正本係照原本作成
如對本裁定抗告須於裁定送達後十日內向本院提出抗告狀
中      華      民      國    八十九    年      八      月      一      日
                                      法院書記官  陳鳳瀴


司法院資訊處製作；財團法人民間司法改革基金會備份。
